【裁判字號】    92,上易,2006
【裁判日期】    921203
【裁判案由】    竊盜
【裁判全文】
臺灣高等法院臺中分院刑事判決                  九十二年度上易字第二六號
    上  訴  人
    即  被  告  乙○○
    選任辯護人  陳俊傑律師
右上訴人因竊盜案件，不服臺灣苗栗地方法院九十二年度易字第三三○號中華民國九
十二年九月二十九日第一審判決（起訴案號：臺灣苗栗地方法院檢察署九十二年度偵
字第二二三九號），提起上訴，本院判決如左：
    主  文
原判決撤銷。
乙○○攜帶兇器竊盜，未遂，處有期徒刑陸月，如易科罰金，以參佰元折算壹日。扣
案之電纜剪壹把、電壓測試器壹只均沒收。
    事  實
一、乙○○意圖為自己不法之所有，於民國九十二年五月三十一日晚七時許（起訴書
    誤載為八時許），攜帶其所有之電壓測試器一只及所有客觀上足對人之生命、身
    體、安全具有危險性，足供兇器使用之電纜剪一把，進入位於苗栗縣竹南鎮公館
    里七鄰大埔頂五之六號之凱聚股份有限公司（下稱凱聚公司）二廠內（該廠非屬
    住宅及現有人居住之建築物），欲竊取該廠房內之電纜線，惟因欠缺照明設備，
    在內摸黑搜尋多時，仍未能竊得電纜線。嗣於九十二年五月三十一日晚八時四十
    分，乙○○終遭凱聚公司警衛人員陳妙榮會同警方當場查獲，而於乙○○身上及
    其身旁伸手可及之處，分別查扣得其所有上開供行竊所用之電壓測試器一只、電
    纜剪一把，潭鴻恩致未能竊取電纜線得手。
二、案經苗栗縣警察局竹南分局報請苗栗地方法院檢察署檢察官偵查起訴。
    理  由
一、右揭犯罪事實，業據上訴人即被告乙○○（以下簡稱被告）於本院審理時坦承不
    諱（見本院卷九十二年十一月十九日審理筆錄），並有扣案之上開電纜剪一把、
    電壓測試器一只可資佐證，復經證人即當場會同警方查獲被告之凱聚公司警衛人
    員陳妙榮於原審審理時證稱：「（問）電纜剪在何處發現？（答）被告旁邊，手
    摸的到的範圍內」；「每天都有巡邏。我前一天巡邏時，確實沒有這些東西（指
    扣案電纜剪及電壓測試器）」等語（見原審卷第五六、五九頁），且其更在檢察
    官詰問是否確認會巡視電纜剪遭查扣之位置時（有照片為證，見偵查卷第二四頁
    編號二照片），為明確肯定之證詞（見原審卷第六一頁）。另證人即前往現場追
    查之警員林宏亦證稱：「（問）現場電纜剪是因為現場沾到附近之的灰塵，還是
    因為放很久了，可否確定？（答）應該是沾到附近的灰塵，如果是放很久的話，
    查獲的現場會有電纜剪拿起來的痕跡，但我們在現場沒有看到。」等語（見原審
    卷第七一頁）。足見扣案之電纜剪一把，應係被告當日攜帶進入凱據公司二廠行
    竊內之工具無誤。
二、又該扣案之電纜剪質地重、材質為鐵製，足供為兇器使用，亦經原審當庭勘驗屬
    實，有勘驗筆錄在卷足憑（見原審卷第十九頁）；另扣案之電壓測試器，亦經鑑
    定人即原審總務科技師張志清當庭檢測鑑驗結果，亦顯示其外觀無損害、可以使
    用（見原審卷第二五頁）。此外，復有被告確認無誤之現場草圖（見原審卷第一
    七頁）、現場照片乙張（見原審卷第二四頁，編號一照片）附卷可稽。再觀扣案
    之電纜剪、電壓測試器為被告所攜帶侵入凱聚公司二廠內，衡情電纜剪可供剪取
    電纜，電壓測試器則可測量是否有電流通過，以防止擅自剪取時觸電發生危險，
    且上開工廠內，依證人陳妙榮於原審所證稱：因有多項機具等語（見原審卷第六
    十頁），顯必有電纜線在其內，則被告入內意圖竊取電纜以為自己不法所有之主
    觀犯意甚明。至被告自當晚七時入內，直至當晚約八時四十分遭查獲止，亦應已
    搜尋多時，而已達竊盜著手之程度，其後雖未能剪取任何電纜而置於自己實力支
    配之下，則僅屬未遂犯之狀態。
三、綜合上述，被告於本院審理時之上開自白，應與事實相符，堪足採認。本案事證
    明確，被告涉犯上開加重竊盜未遂之犯行，堪以認定。
四、按刑法第三百二十一條第一項第三款之「攜帶兇器」，其兇器之種類並無限制，
    凡客觀上足以對人之生命、身體、安全構成威脅者均屬之；且只需行竊時有攜帶
    此種具有危險性之兇器已足，並不以攜帶之初即有行兇之意圖為必要（參最高法
    院七十九年台上字第五二五三號判例）。查扣案之電纜剪為鐵製材質，質地堅硬
    ，於客觀上足對人之生命、身體及安全具有危險性，顯可供兇器使用。則被告攜
    帶上開可供兇器使用之電纜剪以之行竊未遂，核被告所為，係犯刑法第三百二十
    一條第二項、第一項第三款之攜帶兇器竊盜未遂罪。被告所為未遂犯行，爰依刑
    法第二十六條前段未遂犯之規定，依法減輕其刑。原審以本案事證明確，對被告
    予以論罪科刑，固有相當見地，然（一）原審就被告持之供行竊犯罪所用之上開
    電纜剪、電壓測試器，於判決理由欄雖認定係屬被告所有之物，惟於犯罪事實欄
    ，卻未明確載明上開物品，係屬被告所有，自有未洽。（二）另被告於本院審理
    時，業已坦承上開犯行，頗具悔意，原審未及審酌上情，於原審審理時認被告飾
    詞狡辯，缺乏悔意，乃未依未遂犯之規定，予以減輕其刑，亦有不當。則被告上
    訴意旨指摘原審量刑過重，即非屬無據；而原審另有上開可議之處，乃屬無可維
    持，自應由本院予以撤銷改判。爰審酌被告所欲竊取之物，係價值較高之電纜線
    ，且為工業上正常運作所需之物，其雖未得逞，但對於凱聚公司之財產法益已生
    相當之具體危險，對於社會法秩序亦生一定程度之破壞，惟其犯後於本院審理時
    業已坦承犯行，頗有悔意等一切情狀，量處如主文所示之刑，並諭知易科罰金之
    折算標準，以資儆懲。扣案之被告持之供行竊所用之電纜剪一把、電壓測試器一
    只，係供犯罪所用之物，且為被告所有，亦據其供明在卷，併依刑法第三十八條
    第一項第二款之規定，宣告沒收之。至檢察官雖對被告求刑有期徒刑十月，惟被
    害之凱聚公司已經停業，電纜線如遭竊取未如一般營運之工廠影響重大，如依求
    刑量處，稍嫌過重，附此敘明。
五、據上論斷，應依刑事訴訟法第三百六十九條第一項前段、第三百六十四條、第二
    百九十九條第一項前段，第三百二十一條第一項第三款、第二項、第二十六條前
    段、第四十一條第一項前段、第三十八條第一項第二款，罰金罰鍰提高標準條例
    第二條判決如主文。
本案經檢察官甲○○到庭執行職務。
中      華      民      國      九十二      年    十二    月    三      日
                                    臺灣高等法院臺中分院刑事第八庭
                                          審判長法  官  羅  得  村
                                                法  官  劉  榮  服
                                                法  官  黃  文  進
右正本證明與原本無異。
本件不得上訴。
                                                書記官  許  麗  花
中      華      民      國      九十二   年     十二      月     三     日
附錄本案論罪科刑法條：
中華民國刑法第三百二十一條：
犯竊盜罪而有左列情形之一者，處六月以上、五年以下有期徒刑：
三  攜帶兇器而犯之者。
前項之未遂犯罰之。                                                      Ｉ


司法院資訊處製作；財團法人民間司法改革基金會備份。
